【裁判字號】    97,易,566
【裁判日期】    971218
【裁判案由】    毒品危害防制條例
【裁判全文】
臺灣宜蘭地方法院刑事判決               97年度易字第566號
公  訴  人  臺灣宜蘭地方法院檢察署檢察官
被      告  甲○○
                    （現另案於臺灣宜蘭看守所羈押中）
上列被告因違反毒品危害防制條例案件，經檢察官聲請以簡易判
決處刑（97年度偵字第2951號），經本院宜蘭簡易庭受理後，認
不宜以簡易判決處刑，爰改依通常訴訟程序審理，判決如下：
    主  文
甲○○持有第二級毒品，累犯，處有期徒刑參月，如易科罰金，
以新台幣壹仟元折算壹日。甲基安非他命壹包沒收銷燬之。
    事  實
一、甲○○前因詐欺案件，經臺灣高雄地方法院於95年9月18日
    ，以95年度簡字第3639號刑事簡易判決判處有期徒刑3月確
    定，於96年1月11日易科罰金徒刑執行完畢。猶不知悛悔，
    基於持有第二級毒品甲基安非他命之犯意，於97年3月初某
    日，與證人乙○○共同合資購買第二級毒品甲基安非他命，
    經乙○○購得後，於同年3月初某日在高雄市○○區○○路
    甲○○租屋處，將市價新台幣（下同）1000元之甲基安非他
    命1包交付甲○○持有，嗣於97年3月25日23時17分許，為警
    至乙○○高雄市○○區○○街66號3樓之5住處執行搜索時，
    當場查獲乙○○所有甲基安非他命3小包（毛重1.2公克，驗
    後餘重0.5768公克），乙○○始供出上情而查獲甲○○。
二、案經臺灣高雄地方法院檢察署檢察官呈請臺灣高等法院檢察
    署檢察長令轉臺灣宜蘭地方法院檢察署檢察官偵查起訴。
    理  由
一、被告甲○○對於上揭犯行，於本院審理時均矢口否認，並辯
    稱：乙○○於97年3月中到伊家樓下，有拿1包甲基安非他命
    給伊，但伊說伊沒有施用甲基安非他命，就還給乙○○，伊
    沒有與乙○○共同合資購買毒品云云。惟查：被告與乙○○
    共同合資購買甲基安非他命後持有之事實，業據證人乙○○
    於偵查及本院審理時均證述綦詳，並經結證在卷。被告雖辯
    稱乙○○交付伊甲基安非他命後，伊立即丟還云云。惟證人
    乙○○於本院審理時明確證稱：伊拿給被告後，被告沒有丟
    還給伊，也沒有丟在現場，就收下了等語明確。又乙○○與
    被告並無宿怨，遭查獲3包甲基安非他命後，自無無故構陷
    被告，供出被告持有甲基安非他命之理，本院認證人乙○○
    之證述可堪採信。再者，被告前於97年3月26日偵查中亦坦
    承與乙○○共同合資購買甲基安非他命，並收受乙○○交付
    之甲基安非他命之事實（參見97年度偵字第1283號卷第19頁
    ），且僅稱伊並未施用該包甲基安非他命，從未提及伊立即
    丟還並未持有等情，顯見被告確有持有乙○○所交付之甲基
    安非他命之事實。被告上開辯解，顯係事後卸責推諉之詞，
    不足採信。又乙○○購買之甲基安非他命3包，經送請交通
    部民用航空局航空醫務中心鑑定之結果，具甲基安非他命成
    分，有交通部民用航空局航空醫務中心毒品鑑定書正本1紙
    在卷可稽，堪認被告與乙○○所合資購得者確係甲基安非他
    命無誤。至被告持有甲基安非他命之數量，被告於偵查中自
    承係1000元，核與證人乙○○於偵查中證稱係伊出資5000元
    ，被告出資1000元等語相合。雖證人乙○○於本院證稱，伊
    似交付給被告2包安非他命等語，惟此部分之證述不甚明確
    ，本院認應以證人先前於偵查中之證述為據，並為有利於被
    告之認定。綜上，被告持有甲基安非他命1包之犯行，事證
    明確，犯行堪以認定。
二、核被告所為，係犯毒品危害防制條例第11條第2項之持有第
    二級毒品罪。被告前因詐欺案件，經臺灣高雄地方法院以95
    年度簡字第3639號刑事簡易判決判處有期徒刑3月確定，於
    96年1月11日易科罰金徒刑執行完畢，有台灣高等法院被告
    前案紀錄表1份在卷足憑，其於5年內再犯本件有期徒刑以上
    之罪，核屬累犯，依刑法第47條第1項之規定加重其刑。爰
    審酌被告前無施用毒品之前案，其持有毒品對社會治之影響
    、智識程度、及犯罪後猶飾詞卸責等一切情狀，量處如主文
    所示之刑，並諭知易科罰金之折算標準。被告所持有之甲基
    安非他命1包，未能證明已滅失，仍依毒品危害防制條例第
    18條第1項前段之規定沒收銷燬之。
據上論斷，應依刑事訴訟法第299條第1項前段，毒品危害防制條
例第11條第2項、第18條第1項前段，刑法第11條、第47條第1項
、第41條第1項判決如主文。
本案經檢察官劉憲英到庭執行職務。
中    華    民    國    97    年    12    月    18   日
                  刑事第四庭法  官  謝佩玲
以上正本證明與原本無異。
如不服本判決應於收受送達後十日內向本院提出上訴書狀，並應
敘述具體理由；其未敘述上述理由者，應於上訴期間屆滿後二十
日內向本院補提理由書(均須按他造當事人之人數附繕本)「切勿
逕送上級法院」。
                            書記官  陳憲文
中    華    民    國    97    年    12    月    19    日
附錄本案論罪科刑法條全文：
毒品危害防制條例第11條第2項
持有第二級毒品者，處 2 年以下有期徒刑、拘役或新臺幣 3 萬
元以下罰金。


司法院資訊處製作；財團法人民間司法改革基金會備份。
